臺灣桃園地方法院刑事判決　　　　　　　　　　　　　九十一年度易字第六五六號
　　公　訴　人　臺灣桃園地方法院檢察署檢察官
　　被　　　告　CORDOVA.
　　　　　　　　MODESTO.
右列被告因竊盜案件，經檢察官提起公訴（九十一年度偵字第四二三四號），本院判
決如左：
    主      文
CORDOVA MACHACA JESUS AUTRUO竊盜，處拘役伍拾玖日，如易科罰金以佰元折算壹
日。
MODESTO LASTRA RAUL AUGUSTO 無罪。
    事      實
一、CORDOVA MACHACA JESUS AUTRUO（下稱 CORDOVA）意圖為自己不法之所有，於民
    國九十一年三月十二日下午五時三十分許，在桃園縣大園鄉「中正國際機場」第
    一航站大廈出境大廳地下室之「伊是咖啡廳」內，徒手竊取瑞士籍女子 甲○○○○○○
    所有之女用紅色皮夾一只【內有美金四十六元（公訴人誤載為四十元）、韓圜四
    萬一千元、信用卡三枚及聯名卡二枚】。得手後欲離去之際，旋為警查獲。
二、案經內政部警政署航空警察局移送台灣桃園地方法院檢察署檢察官偵查起訴。
    理      由
壹、有罪部分：
一、右揭事實，業據被告 CORDOVA於警訊、偵查及本院調查、審理時，坦承不諱，並
    經被害人甲○○○○○○於警訊，證人即查獲之員警丙○○、丁○○於偵查及本院審理
    時，各指述或結證甚詳，且有贓物領據一紙在卷可憑。綜此，是本件事證已明，
    被告CORDOVA犯行洵堪認定，應依法論科。
二、核被告 CORDOVA所為，係犯刑法第三百二十條第一項之竊盜罪。爰審酌其犯罪動
    機、目的、手段、竊取財物之價值、犯行所生危害及犯後態度等一切情狀，量處
    如主文所示之刑，並諭知易科罰金之折算標準。
貳、無罪部分：
一、公訴意旨略以：被告MODESTO LASTRA RAUL AUGUSTO（下稱MODESTO）與 CORDOVA
    基於共同竊盜之犯意連絡，於前開時、地，由MODESTO在外把風，CORDOVA則負責
    下手行竊，二人共同竊得右述女用皮夾一只，因認被告 MODESTO亦涉犯刑法第三
    百二十條第一項之竊盜罪嫌云云。
二、按犯罪事實應依證據認定之，無證據不得推定其犯罪事實，又不能證明被告犯罪
    者，應諭知無罪判決，刑事訴訟法第一百五十四條、第三百零一條第一項分別定
    有明文。訊據被告MODESTO，堅詞否認竊盜犯行，辯稱當時其與CORDOVA前去出境
    大廳地下室係欲購買飲料，後 CORDOVA發現被害人之皮夾一只，遂起意下手竊取
    之，此純係 CORDOVA一人獨斷自為，於事前，其既未與之合謀，事中復未擔當把
    風之責，其並未參與行竊等語。
三、經查，當時MODESTO偕同CORDOVA前往「中正國際機場」第一航站大廈出境大廳地
    下室係欲購買飲料，下樓時， MODESTO先去繳付停車費，待行至「伊是咖啡廳」
    外，CORDOVA告以皮夾之事，MODESTO則回稱「你自己看著辦」，嗣 CORDOVA即折
    返咖啡廳內竊取該只皮夾，MODESTO並未唆使CORDOVA行竊亦未與之合謀，得手後
    ，財物且係 CORDOVA一人獨享，此事純係CORDOVA獨斷自為而與MODESTO無涉等情
    ，業據CORDOVA於警訊及本院調查、審理時，供陳甚明，核與MODESTO所辯之情相
    符，稽此，自堪認 MODESTO辯解之詞悉實，胥值採信。至在內勤檢察官訊問時，
    有關MODESTO之供述部分，筆錄固載稱：我在（CORDOVA）後面把風云云（見偵卷
    第二八頁），狀似MODESTO自承其係負責「把風」之情，第查，證人即內勤檢察
    官偵訊時擔任通譯之乙○○於本院調查時結證稱：（當初在地檢署翻譯時，被告
    MODESTO有無說他在CORDOVA後面把風？）MODESTO當時是說他在等CORDOVA：：：
    （ MODESTO所講的這句話，西班牙語的原意有無「把風」的義涵在內？）沒有，
    他是指「等待」：：：（西班牙文有無相當於中文「把風」之字辭？）有，但被
    告（ MODESTO）並沒有提到：：：（妳在翻譯過程中有無以中文提及「把風」二
    字？）沒有等語（見本院九十一年四月二十三日訊問筆錄），據而足見 MODESTO
    要無坦認其係擔當「把風」之情，殊為明確。該筆錄所載顯與 MODESTO供述及證
    人乙○○翻譯之語意有所出入，自非可憑，從而公訴人執該筆錄遽謂 MODESTO已
    坦承不諱云云，顯有誤會，應予敘明。又於CORDOVA行竊之際，MODESTO固有「等
    待」之情事，然單純「等待」並未對下手行竊者提供任何助力，易言之，既非「
    起果條件」，猶非「防果原因」之排除，是以「等待」與「把風」明顯有間，實
    未能相提並論，等量齊觀，因之，自難據此單純「等待」之情即認 MODESTO係在
    「把風」，再此敘明。另查，證人丁○○、丙○○於偵查或本院審理時雖結證稱
    CORDOVA行竊前， MODESTO係站在CORDOVA前方約十公尺距離之漢堡王速食店，二
    人目光有交集，後MODESTO則四處張望，CORDOVA亦四處張望一下隨即著手行竊等
    語，惟此充其量可認 MODESTO係事前知情，然知情不代表共謀及參與，再者，「
    四處張望」之緣由甚夥，或係不願親眼目睹 CORDOVA之違法行徑，或係於「等待
    」期間，因無所事事，乃在無意義之情況下隨處瀏覽張望，其意非僅「把風」一
    端，況倘 MODESTO係意在「把風」，則其「四處張望」之目的顯在查探週遭情況
    是否存有失風被捕之危險，若然，其於觀察並確認安全無虞之後，自理應迅速向
    CORDOVA示意俾便之行竊，然則，證人丙○○於本院審理時結證稱：（MODESTO看
    了一下後，有無再轉過頭來跟 CORDOVA點頭示意或做任何表示？）沒有等語，顯
    與「把風」者應有之舉未合，由此可見 MODESTO之「四處張望」僅係「等待」期
    間所為之無意義動作，要無以憑此率認其係在「把風」。綜上，本件既不能認定
    MODESTO於事前係與CORDOVA共謀行竊或於事中擔當「把風」之責，至其雖向COR-
    DOVA告以「你自己看著辦看」等語，惟此核屬「中性」之詞，固無勸阻之意，然
    亦無鼓勵或唆使之念，更無合謀而推由 CORDOVA著手之心，此外，復查無其他積
    極證據可證明MODESTO有如公訴人所指犯行，依首揭法條說明，自屬不能證明其
    犯罪而應為無罪之諭知。
四、檢察官以被告 MODESTO另涉竊盜犯行而函移本院併案審理（九十一年度偵字第四
    九六二號），惟本件起訴部分既經本院諭知無罪，則此移送併辦部分與本件即乏
    連續犯裁判上一罪之關係，本院未能併予審酌，應退請檢察官另行依法辦理。
據上論斷，應依刑事訴訟法第二百九十九條第一項前段、第三百零一條第一項，刑法
第三百二十條第一項、第四十一條第一項前段，罰金罰鍰提高標準條例第一條前段、
第二條，判決如主文。
本案經檢察官許炳文到庭執行職務。
中      華      民      國    九十一    年      五      月      十      日
                              臺灣桃園地方法院刑事第三庭
                                  法  官  蔡榮澤
右正本證明與原本無異。
如不服本判決，應於判決送達後十日內向本院提出上訴狀( 應附繕本 )。
                                  書記官  何慧娟
中        華        民        國   九十一   年   五   月    十五    日
附本件論罪科刑依據之法條：
刑法第三百二十條第一項
意圖為自己或第三人不法之所有，而竊取他人之動產者，為竊盜罪，處五年以下有期
徒刑、拘役或五百元以下罰金。
